【裁判字號】    88,易,2780
【裁判日期】    890524
【裁判案由】    竊盜
【裁判全文】
臺灣桃園地方法院刑事判決                        八十八年度易字第二七八０號
    公訴人  臺灣桃園地方法院檢察署檢察官
    被  告  甲○○
右列被告因竊盜案件，經檢察官提起公訴（八十八年度偵字第一七八七一號），本院
判決如左：
     主     文
甲○○竊盜，累犯，處有期徒刑陸月。
扣案之機車鑰匙壹支沒收。
     事     實
一、甲○○曾於民國（下同）八十一年四月十三日、同年月十四日因偽造有價證券及
    違反麻醉藥品管理條例案件，分別經法院判處有期徒刑一年二月及八月確定，嗣
    並定應執行有期徒刑一年七月，甫於八十四年六月十七日假釋期滿執行完畢，又
    於八十七年二月二十五日因贓物案件，經法院判處有期徒刑五月，如易科罰金以
    三百元折算一日確定，並於同年六月十八日易科罰金執行完畢，猶不知悔改，復
    於八十八年十一月十三日，在桃園縣中壢市○○○路○段「南亞工專」附近，見
    徐邱妹所有平日由其女邱蕙靜使用前於八十八年十一月十一日十七時許，在桃園
    縣大溪鎮○○里○○路五十四號前失竊之車牌號碼IUD─七七三號西元一九九四
    年份三陽廠牌綠色重機車一輛經人騎用後暫置於該處，無人看顧之際，竟意圖為
    自己不法之所有，以自備之鑰匙一支將該車竊走，得手後供己代步騎用。嗣於八
    十八年十一月二十日上午十時三十分許，其騎乘該機車途經桃園縣中壢市○○○
    路五九一號前，因不慎撞及電線桿，經警前往處理時，遭查獲該機車為失竊車輛
    ，始偵悉上情，並扣得其所有之機車鑰匙一支。
二、案經桃園縣警察局中壢分局報請台灣桃園地方法院檢察署檢察官偵查起訴。
     理     由
一、訊據被告甲○○固坦認確於前揭時、地騎走該重機車等情屬實，惟矢口否認有何
    竊盜犯行，辯稱：伊係在中壢市南亞工專附近之垃圾堆撿得該機車，當時以為車
    主不要了云云。然查，右開事實業據被告於警訊中供承綦詳（見偵查卷第四頁背
    面），核與被害人邱蕙靜於警訊時指述失竊之情節相符（見偵查卷第九頁），並
    有卷附之車輛竊盜、車牌失竊資料個別查詢報表─查詢車輛認可資料、贓物領據
    各一紙及扣案之機車鑰匙一支在卷可資佐證，又上開機車出廠僅有六年，現尚可
 使用，衡情該機車仍具有財產上之價值，實難認係他人丟棄不予使用之無主物，
    復參以被告於本院審理時亦供稱上開機車之外觀不是很舊，伊才起意要牽去修理
    ，但並未查詢該車之來源等詞在卷（見本院八十九年五月十日審判筆錄），益徵
    被告主觀上確有不法所有之意圖甚明。綜上所述，本件事證已臻明確，被告所辯
    顯係事後卸責之詞，委無可採，其犯行洵堪認定，應予依法論科。
二、核被告所為，係犯刑法第三百二十條第一項之竊盜罪。次查被告前於八十七年二
    月二十五日因贓物案件，經法院判處有期徒刑五月，如易科罰金以三百元折算一
    日確定，並於同年六月十八日易科罰金執行完畢，此有台灣高等法院被告全國前
    案紀錄表存卷可按，茲於刑之執行完畢後五年內再犯本件有期徒刑以上之罪，為
    累犯，應依法加重其刑。爰審酌被告有多次犯罪前科，素行不良，及犯後猶飾詞
    圖卸，絲毫無悔意等一切情狀，量處如主文所示之刑，以示懲儆。
三、扣案之機車鑰匙一支為被告所有，且供犯罪所用之物，已經其於警訊時供明在卷
    ，爰依刑法第三十八條第一項第二款規定併予宣告沒收。
據上論斷，應依刑事訴訟法第二百九十九條第一項前段、刑法第三百二十條第一項、
第四十七條、第三十八條第一項第二款，罰金罰鍰提高標準條例第一條前段，判決如
主文。
本案經檢察官呂理銘到庭執行職務
中      華      民      國      八十九    年      五    月    二十四    日
                                        臺灣桃園地方法院刑事第二庭
                                            法  官  李  育  仁
右正本證明與原本無異。
如不服本判決，應於判決送達後十日內向本院提出上訴狀( 應附繕本 )，上訴於
臺灣高等法院。
                                            書記官  王  泰  元
中      華      民      國      八十九    年     五      月   二十四    日
附論罪法條：刑法第三百二十條第一項
意圖為自己或第三人不法之所有，而竊取他人之動產者，為竊盜罪，處五年以下有期
徒刑、拘役或五百元以下罰金。


司法院資訊處製作；財團法人民間司法改革基金會備份。
